臺灣高等法院高雄分院刑事判決　　　　94年度上訴字第1806號
上　訴　人
即　被　告　甲○○
上列上訴人因違反毒品危害防制條例案件，不服臺灣高雄地方法
院94年度訴字第3403號中華民國94年10月31日第一審判決（起訴
案號：臺灣高雄地方法院檢察署94年度毒偵字第7209號），提起
上訴（併辦案號：同署94年度毒偵字第9304號），經本院裁定行
簡式審判程序，判決如下：
     主  文
原判決撤銷。
甲○○連續施用第一級毒品，累犯，處有期徒刑壹年。扣案之第
一級毒品海洛因壹包（淨重零點零柒公克、空包裝袋重零點壹捌
公克）沒收銷燬之。
     事  實
一、甲○○於民國（下同）89年間，因施用毒品案件，經台灣高
    雄地方法院裁定送觀察、勒戒後，認有繼續施用毒品之傾向
    ，再經同法院裁定送強制戒治，其間經裁定停止戒治、撤銷
    停止戒治後，於90年8 月20日強制戒治期滿執行完畢後釋放
    ，而經台灣高雄地方法院檢察署檢察官於90年9 月11日以90
    年度戒毒偵字第1009號為不起訴處分。甲○○又於92年間，
    犯施用毒品罪，經台灣高雄地方法院以92年度訴字第1067號
    判決判處有期徒刑6月確定，於94年1月5日執行完畢。
二、甲○○仍不思悔改，明知海洛因為政府公告列管之第一級毒
    品，非經許可不得持有、施用，竟基於概括犯意，於上開強
    制戒治執行完畢釋放後之5 年內，自94年8 月15日13時許起
    ，至94年10月9 日11時止，在其高雄縣大寮鄉○○村○○路
    11號住處，及高雄縣大寮鄉忠義國小之車棚內等處，以將海
    洛因摻入香菸內吸食之方式，連續施用第一級毒品海洛因多
    次。其間，於94年8 月17日16時許，在大寮鄉○○路42號前
    ，為警查獲，並在其身上扣得海洛因1 包（驗後淨重0.07公
    克、空包裝重0.18公克）；又於94年10月11日15時許，在高
    雄縣大樹鄉○○路272 號為警查獲。
三、案由高雄市政府警察局新興分局、高雄縣警察局仁武分局移
    請台灣高雄地方法院檢察署檢察官偵查起訴及移送併案審理
    。
     理  由
一、訊據上訴人即被告甲○○對於上開連續施用第一級毒品海洛
    因，為警查獲，並扣得海洛因1 包（驗後淨重0.07公克、空
    包裝重0.18公克）等事實，供承不諱，並有該海洛因扣案可
    佐。被告先後2 次為警查獲後，經採其尿液檢驗結果，均有
    施用海洛因代謝後之嗎啡陽性反應，有高雄市立凱旋醫院94
    年8 月29日及台灣檢驗科技股份有限公司94年10月31日之尿
    液檢驗報告附卷可稽。另扣案之上開海洛因1 包，亦經法務
    部調查局鑑定無訛，有該局94年10月14日調科壹字第
    220021298 號鑑定通知書在卷足憑。是被告之上開自白與事
    實相符，事證明確。
二、查被告先前有如事實欄所載，因施用毒品案件，經觀察、勒
    戒及強制戒治，於90年8 月20日強制戒治執行完畢後釋放，
    此有臺灣高等法院被告前案紀錄表附卷可稽，茲於5 年內再
    犯施用毒品罪，依毒品危害防制條例第23條第2 項規定，自
    應依法論處，被告之犯行洵堪認定。
三、按海洛因係毒品危害防制條例第2 條第2 項第1 款所稱之第
    一級毒品，不得非法持有、施用。核被告施用海洛因之行為
    ，係犯毒品危害防制條例第10條第1 項之施用第一級毒品罪
    。被告先後多次行為，時間緊接，犯同一之罪名，顯係基於
    概括之犯意，反覆為之，為連續犯，應依刑法第56條規定，
    以一罪論，並加重其刑。被告自94年8 月17日以後至同年10
    月9 日止之犯行，雖未經檢察官起訴，因此部分與起訴論罪
    部分，有連續犯之裁判上一罪關係，為起訴效力所及，自應
    併予審理。又被告於92年間，因犯施用毒品罪，經原審法院
    判處有期徒刑6 月，於94年1 月5 日執行完畢，有上開被告
    前案紀錄表可按，茲於執行完畢後5 年內，再犯有期徒刑之
    施用第一級毒品罪，為累犯，應依刑法第47條規定加重其刑
    ，並予遞加之。
四、原審判決論處被告罪刑，固無不合，惟未及就上開為起訴效
    力所及之部分一併審理，尚有未洽。被告上訴意旨請求延緩
    執行，因執行係判決確定後之檢察官職權，與審判無關，其
    上訴意旨雖無理由，但原判決既有可議，自應予撤銷改判。
    爰審酌被告曾因施用毒品，經觀察、勒戒及強制戒治後，仍
    多次施用毒品，尤以經檢察官起訴後，猶再施用毒品多次，
    顯未見悔改之意，姑念犯罪後坦承犯行，態度尚好等一切情
    狀，量處如主文所示之刑。扣案之上開海洛因係第一級毒品
    ，又其包裝袋因沾染之海洛因，無法完全析離，整體視為毒
    品，均依毒品危害防制條例第18條第1 項前段規定宣告沒收
    銷燬之。
據上論斷，應依刑事訴訟法第369 條第1 項前段、第364 條、第
273 條之1 第1 項、第299 條第1 項前段，毒品危害防制條例第
10條第1 項、第18條第1 項前段，刑法第11條前段、第56條、第
47條，判決如主文。
本案經檢察官陳宗吟到庭執行職務。
中　　華　　民　　國　　94　　年　　12　　月　　30　　日
                  刑事第八庭    審判長法  官  王光照
                                      法  官  蔡國卿
                                      法  官  洪慶鐘
以上正本證明與原本無異。
如不服本判決應於收受本判決後10日內向本院提出上訴書狀，其
未述上訴理由者，並得於提起上訴後10日內向本院補提理由書
狀（均須按他造當事人之人數附繕本)「 切勿逕送上級法院」。
中　　華　　民　　國　　95　　年　　1 　　月　　2 　　日
                                書   記　 官  呂素珍
附錄本判決論罪之法條：
毒品危害防制條例第10條第1項：
施用第一級毒品者，處 6 月以上 5 年以下有期徒刑。
                                                      Ｆ
